臺灣臺北地方法院民事裁定　　　　　　100年度事聲字第366號
異　議　人　林永吉
　　　　　　林永輝
　　　　　　林永豐
上列異議人因對債務人柏伸企業有限公司、劉燕嬌與債權人財政
部國有財產局等強制執行事件，對於民國100年11月23日本院民
事執行處司法事務官所為97年度執字第66817號裁定聲明異議，
本院裁定如下：
    主  文
異議駁回。
    理  由
一、按第三人就執行標的物有足以排除強制執行之權利者，得於
    強制執行程序終結前，向執行法院對債權人提起異議之訴。
    如債務人亦否認其權利時，並得以債務人為被告。又有回復
    原狀之聲請，或提起再審或異議之訴，或對於和解為繼續審
    判之請求，或提起宣告調解無效之訴、撤銷調解之訴，或對
    於強制執行法第4條第1項第5款之裁定提起抗告時，法院因
    必要情形或依聲請定相當並確實之擔保，得為停止強制執行
    之裁定，強制執行法第15條、第18條第2項分別定有明文。
二、異議意旨略以：本件強制執行之財產即本院公告拍賣範圍之
    頂樓增建物係異議人3人共同出資建築，且另有公共樓梯可
    供出入，乃屬於異議人3人共有之財產，非屬本件執行債務
    人劉燕嬌所有，本院拍賣公告以該頂樓增建物為拍賣之標的
    ，且註明：「...惟其異議經高等法院100年度抗字第1303號
    裁定認其爭執屬於所有權歸屬之實體事項，應循第三人異議
    之訴解決而駁回，如駁回確定，此增建物應一併點交，反之
    ，3541號建號部分應撤銷拍定，價金應返還拍定人...」以
    未能於拍賣時確定之條件進行拍賣程序，增加該拍賣之不確
    定性因素，除可能影響應買人之意願、影響債權人之權利外
    ，且嚴重影響異議人之權利，該執行命令於法於理於情，均
    有未洽之處。異議人曾具狀聲明異議，惟獲駁回之裁定，異
    議人無法心服，特提出異議，請求本院撤銷或暫停100年11
    月23日拍賣程序中關於系爭增建物拍定之處分，俟異議人之
    第三人異議之訴或最高法院就台灣高等法院100年度抗字第
    1303號裁定確定，再依其結果為進行等語，為此聲明異議。
三、經查，依異議人異議意旨係主張停止本件強制執行程序，俟
    異議人第三人異議之訴或最高法院就台灣高等法院100年度
    抗字第1303號裁定確定始繼續進行，惟強制執行法第18條第
    1項已明定強制執行程序開始後，除法律另有規定外，不停
    止執行，並於同條第2項就停止執行之要件加以規定，揆諸
    首揭法條即明。而異議人並未依法聲請停止強制執行，是異
    議人所述上開訴訟結果無論勝敗，均不影響強制執行程序之
    執行。至異議人主張本院拍賣公告以該頂樓增建物為拍賣之
    標的，並加註上開字句，以不確定之條件進行拍賣程序，增
    加該拍賣之不確定性，影響應買人意願、債權人權利，且嚴
    重影響異議人之權利等語，惟上開揭示適足以揭露本件拍賣
    標的之狀況，對於拍賣程序之進行並無影響，至異議人主張
    其權利受影響，惟此為實體權利主張，並非聲明異議程序所
    能救濟。綜上，本院司法事務官駁回異議人之聲明異議，並
    無違誤，異議意旨指摘原裁定不當，求予廢棄，為無理由，
    應予駁回。
四、據上論結，本件異議為無理由，依強制執行法第30條之1、
    民事訴訟法第240條之4第3項後段，裁定如主文。
中    華    民    國   100    年    12    月    13    日
                  民事第二庭    法  官  林欣苑
以上正本係照原本作成。
如對本裁定抗告須於裁定送達後10日內向本院提出抗告狀，並繳
納抗告費新台幣1,000元。
中    華    民    國   100    年    12    月    14    日
                                書記官  詹雪娥